# 请教陈版主：应收账款逾期利息账务处理问题.

提问人：胖胖盼盼胡 时间：2023-06-17 21:11:41
A公司向B公司销售商品，在商品控制权转移后，A将货款确认为应收账款，但因为B公司未按合同约定期间付款，产生逾期利息，A公司取得的逾期利息收入是否应作为营业收入核算？

回答人：chenyiwei
逾期利息属于金融工具准则的规范范围，在确保其可收回的前提下确认为“财务费用——利息收入”。同时应从严把握该项应收账款的减值问题。

提问人：18086508379 时间：2023-06-25 15:12:51
请教陈版，上述案例能否理解为，属于债务重组，所以计入投资收益呢

回答人：chenyiwei
逾期利息是按照原合同条款计提确认的，不涉及合同条款的修改，因此不是债务重组。